# **HADDOU Youness**

Fiable, prêt à utiliser mes compétences pour veiller à la qualité du service, l'ordre et l'aspect professionnel des espaces. Maîtrise de l'entretien des salles , ainsi que des espaces. Très organisé, j'ai l'esprit d'équipe et veille à la satisfaction des clients. De plus je suis jeune et motivé pour progresser peu importe le domaine.

62 chemin de tucaut 31100 Toulouse 06.56.69.16.15 19 ans younesshaddou31@gmail.com

#### **EXPÉRIENCE**

## **Audit action plus,** Toulouse — *CDI*

Août 2020 À Aujourd'hui

Je fais de la modélisation 3D ainsi que du design d'intérieur.

## Chu de toulouse, Toulouse — Saisonnier

Août 2020 À Septembre 2020

1 mois en temps que saisonnier dans la restauration au PLAC..

## **Agence agricole**, Castelnaudary — saisonnier

Juillet 2017 À Août 2017

Ramassage, tirage, mise en cageot de haricots. Préparation des commandes avant la livraison.

#### **FORMATION**

## **Lycée Déodat de Séverac**, Toulouse — BAC

Septembre 2019 À Juillet 2020

Acquisition du bac en série technologique STI2D SIN avec mention.

## Louis Nicolas Vauquelin, Toulouse— Brevet

Septembre 2015 À Juillet 2016

Acquisition du brevet des collèges avec mention.

#### **COMPÉTENCES**

Niveau B1 - Anglais

Niveau B1 - Espagnol

#### Informatique:

- Maîtrise de nombreux logiciel
- Programmateur

#### **DISTINCTIONS**

Permis B - 2019

BSR( ASSR 2-ASSR1 ) - 2015